# 会计账务处理

提问人：HHHL 时间：2020-09-23 09:02:00
我们审计过程中发现一个问题，被审计单位与客户甲公司加签订了扶贫项目采购合同，合同约定被审计单位收取10%的服务费，目前该合同履约情况：
① 2018 年开始被审计单位陆续向甲公司指定的供应商乙公司支付了 3800 万货款，
借：预付账款 3800
贷：银行存款 3800
②供应商乙公司已经完成了 1800 万存货出库，但是货物发到甲公司，被审计单位根据甲公司的入库单记账：
借：原材料 1512
应交税费进项税 288
贷：预付账款 1800
然后又：
借：发出商品 1512
贷： 原材料 1512
③被审计单位收到客户甲公司的款项
借 ：银行存款 1000
贷：预收账款 1000
因为 2019 年甲公司该项目负责人被抓，被审计单位才意识被骗，但是甲公司一直以资金不足拒绝付剩余款项，被审计单位也未对该笔业务进行后续账务处理，因为发出商品是否存在，被审计单位也无法确认，无法实施审计程序，所以我们建议调整到预付账款，预收和预付抵消后以净额列示，发出商品对应的进项税额转出，挂一个对甲公司的应收账款，不知道这样处理是否合适？

回答人：chenyiwei
如果“发出商品是否存在，被审计单位也无法确认，无法实施审计程序”属实，则应考虑该审计范围受限事项的影响程度，考虑是否有必要出具非标准审计意见，而不是通过审计调整消除这个问题？
还是建议进一步查清楚相关事实背景，在此基础上考虑如何处理，而不是在当前状态下在缺乏进一步基础信息的条件下人为调整，这样的调整很可能不应当带来标准的审计意见。